臺灣橋頭地方法院刑事判決
                                   111年度交簡上字第16號
上  訴  人
即  被  告  俞有芳



上列上訴人即被告因過失傷害案件，不服本院橋頭簡易庭於民國
110年10月27日所為110年度交簡字第1669號第一審刑事簡易判決
（聲請簡易判決處刑案號：110年度偵字第5754 號），提起上訴
，本院管轄之第二審合議庭判決如下：
    主      文
上訴駁回。
俞有芳緩刑貳年。
    事實及理由
一、本案經本院審理結果，認第一審判決以被告俞有芳係犯刑法
    第284條前段之過失傷害罪，判處被告有期徒刑2月，如易科
    罰金，以新臺幣（下同）1,000元折算1日，其認事用法及量
    刑均無不當，應予維持，除證據部分補充被告於本院審理時
    之自白外（見交簡上卷第49頁、第54頁、第57頁），其餘犯
    罪事實、證據及理由均引用第一審簡易判決書之記載（如附
    件）。
二、被告上訴意旨略以：已與告訴人林英蘭達成和解，請求給予
    緩刑宣告等語。
三、上訴駁回的理由：
（一）按量刑輕重，係屬事實審法院得依職權自由裁量之事項，
      苟已斟酌刑法第57條各款所列情狀而未逾越法定刑度，不
      得遽指為違法；且在同一犯罪事實與情節，如別無其他加
      重或減輕之原因，下級審量定之刑，亦無過重或失輕之不
      當情形，則上級審法院對下級審法院之職權行使，原則上
      應予尊重。又量刑之輕重，固屬事實審法院得依職權自由
      裁量之事項，惟仍應受比例原則及公平原則之限制，否則
      其判決即非適法。刑事審判旨在實現刑罰權分配的正義，
      故法院對有罪被告之科刑，應符合罪刑相當之原則，使輕
      重得宜，罰當其罪，以契合社會之法律感情，此所以刑法
      第57條明定科刑時應審酌一切情狀，尤應注意該條各款所
      列事項以為科刑輕重之標準。
（二）查本案原審認被告符合自首要件，依刑法第62條前段規定
      減輕其刑，並審酌被告駕駛汽車因未禮讓直行車先行而率
      然右轉，致本件車禍發生，造成告訴人受有前述傷害，衡
      酌被告本件違反交通秩序罰情節、所造成告訴人受有前揭
      傷害之損害程度；兼衡被告坦承過失犯後態度良好及被告
      雖迄今仍未與告訴人達成和解，尚無適度減輕其犯罪所生
      損害，惟衡其事由係雙方對損害賠償數額差距甚大（告訴
      人堅持求償100 萬元），有以致之，尚難認被告全然無誠
      和解；復衡以被告學歷為高中畢業及經濟狀況為勉持等一
      切情狀，量處有期徒刑2 月，並諭知如易科罰金，以1000
      元折算1 日之折算標準。本院認原判決於量刑部分，已以
      被告責任為基礎，並審酌刑法第57條各款規定，就刑度詳
      為審酌並敘明理由，既未逾越法定刑度，亦未濫用自由裁
      量之權限，亦即合於法定刑之外部界限，復未逾自由裁量
      之內部界限，所為量刑核無不當或違法，且無輕重失衡情
      形，自不得遽指為違法。至一審判決後，被告與告訴人調
      解成立，此部分則另由本院考量予以緩刑（詳後述）。從
      而，原審判決認事用法及量刑既均無不當，被告後亦未爭
      執刑度（見交簡上卷第48頁、第57頁），故上訴並無理由
      ，應予駁回。
四、末查，被告前未受有期徒刑之宣告，此有臺灣高等法院被告
    前案紀錄表1 份在卷足憑，足認被告素行尚稱良好，且已與
    告訴人調解成立，並已賠償完畢，告訴人同意給予緩刑等情
    ，此有高雄市梓官區調解委員會調解筆錄、刑事陳報狀、本
    院辦理刑事案件電話紀錄查詢表各1 份在卷可查（見交簡上
    卷第12頁至第13頁、第31頁），信其經此刑事程序及刑之宣
    告後，應知所警惕而無再犯之虞，本院認前開對被告所宣告
    之刑，以暫不執行為當，爰依刑法第74條第1項第1款規定，
    宣告緩刑2年，以啟自新。
據上論斷，應依刑事訴訟法第455條之1第1項、第3項、第368 條
、第373條，判決如主文。
本案經檢察官陳麗琇聲請簡易判決處刑，被告上訴後，檢察官郭
郡欣到庭執行職務。
中　　華　　民　　國　　111 　年　　3 　　月　　9 　　日
                  刑事第五庭     審判長法  官  林永村
                                       法  官  黃逸寧
                                       法  官  黃志皓
以上正本證明與原本無異。
不得上訴。
中　　華　　民　　國　　111 　年　　3 　　月　　9 　　日
                                       書記官  曾小玲

附錄論罪之法條：
刑法第284條前段
因過失傷害人者，處1 年以下有期徒刑、拘役或10萬元以下罰金
。

附件：
臺灣橋頭地方法院刑事簡易判決　　　 110年度交簡字第1669號
聲  請  人  臺灣橋頭地方檢察署檢察官
被　　　告　俞有芳　女　民國00年00月00日生
                    身分證統一編號：Z000000000號
                    住高雄市○○區○○路000巷00弄0號8樓
                    居高雄市○○區○○○路00號9樓
上列被告因過失傷害案件，經檢察官聲請以簡易判決處刑（110
年度偵字第5754號），本院判決如下：
    主  文
俞有芳犯過失傷害罪，處有期徒刑貳月，如易科罰金，以新臺幣
壹仟元折算壹日。
    事實及理由
一、本件之犯罪事實及證據，除證據部分補充「被告之公路監理
    電子閘門證號查詢汽車駕駛人資料、車輛詳細資料報表各1
    份」外，餘均引用檢察官聲請簡易判決處刑書之記載（如附
    件）。
二、按汽車行駛至交岔路口時，轉彎車應讓直行車先行，道路交
    通安全規則第102 條第1 項第7 款定有明文，此為一般汽車
    駕駛人所應注意並確實遵守之交通安全規則。查被告考領有
    適當之駕駛執照，有公路監理電子閘門證號查詢汽車駕駛人
    資料及道路交通事故調查報告表（二）-1在卷可查，對此自
    難諉為不知，其駕車上路，自應注意依上開規定行駛。復衡
    案發當時天候晴、夜間有照明、柏油路面乾燥、無缺陷、無
    障礙物及視距良好等節，亦有前揭道路交通事故調查報告表
    （一）附卷為憑，客觀上並無不能注意之情事，被告駕駛上
    開汽車行經上開路段時疏未注意，未禮讓直行車先行而率然
    右轉，肇致本案車禍事故之發生，則其駕駛行為顯有過失甚
    明；又告訴人受有如聲請意旨所載之傷勢，確係導因於本案
    車禍事故，是以被告之過失行為，與告訴人之受傷結果間，
    具有相當因果關係至明。綜上所述，本案事證已臻明確，被
    告上開過失傷害之犯行，足堪認定。
三、核被告所為，係犯刑法第284條前段之過失傷害罪。被告於
    肇事後員警尚不知肇事人時，向前往現場處理之員警，當場
    承認為肇事人，自首而願接受裁判，此有高雄市政府警察局
    道路交通事故肇事人自首情形紀錄表在卷可佐，故被告對於
    未發覺之罪坦認肇事，並接受裁判，已符合自首之要件，爰
    依刑法第62條前段規定，酌予減輕其刑。
四、爰審酌被告駕駛汽車因未禮讓直行車先行而率然右轉，致本
    件車禍發生，造成告訴人受有前述傷害，衡酌被告本件違反
    交通秩序罰情節、所造成告訴人受有前揭傷害之損害程度；
    兼衡被告坦承過失犯後態度良好及被告雖迄今仍未與告訴人
    達成和解，尚無適度減輕其犯罪所生損害，惟衡其事由係雙
    方對損害賠償數額差距甚大（告訴人堅持求償新臺幣100萬
    元），有以致之，尚難認被告全然無誠和解；復衡以被告學
    歷為高中畢業及經濟狀況為勉持等一切情狀，量處如主文所
    示之刑，並諭知易科罰金折算標準。
五、依刑事訴訟法第449條第1項前段、第3項、第454條第2項，
    逕以簡易判決處刑如主文。
六、本案經檢察官陳麗琇聲請以簡易判決處刑。
七、如不服本判決，得自收受送達之翌日起20日內向本院提出上
    訴狀，上訴於本院第二審合議庭（須附繕本）。
中    華    民    國    110   年    10    月    27    日
                  橋頭簡易庭    法  官  朱盈吉
以上正本證明與原本無異。
如不服本判決，應於判決送達之日起20日內向本院提出上訴書狀
。
中    華    民    國    110   年    10    月    27    日
                                書記官  董明惠
附錄論罪科刑法條：
刑法第284 條前段
因過失傷害人者，處1年以下有期徒刑、拘役或10萬元以下罰金
。
附件：
臺灣橋頭地方檢察署檢察官聲請簡易判決處刑書
                                     110年度偵字第5754號
    被　　　告　俞有芳　女　49歲（民國00年00月00日生）
                        住高雄市○○區○○路000巷00弄0號
                          8樓
                        居高雄市○○區○○○路00號9樓
                        國民身分證統一編號：Z000000000號
上列被告因過失傷害案件，業經偵查終結，認為宜聲請以簡易判
決處刑，茲將犯罪事實及證據並所犯法條分敘如下：
        犯罪事實
一、俞有芳於民國109年10月6日20時31分許，駕駛車牌號碼000-
    0000號自用小客車，沿高雄市楠梓區朝新路由北往南方向行
    駛快車道，行經該路段與楠陽路之交岔路口，欲右轉楠陽路
    時，本應注意轉彎車應讓直行車先行，而依當時天候晴、夜
    間有照明、柏油路面乾燥無缺陷且無障礙物、視距良好，並
    無其他不能注意之情形，竟疏未注意及此，未禮讓直行車先
    行即貿然右轉，適有林英蘭騎乘車牌號碼000-000號普通重
    型機車，沿同路段同向行駛慢車道至該處直行，雙方因而發
    生碰撞，致林英蘭人車倒地，受有左股骨轉子間合併轉子下
    骨折、左鎖骨骨折之傷害。
二、案經林英蘭訴由高雄市政府警察局楠梓分局報告偵辦。
       證據並所犯法條
一、證據清單：
  ⑴被告俞有芳於警詢及偵查中之自白。
  ⑵告訴人林英蘭於警詢及偵查中之指訴。
  ⑶道路交通事故現場圖、道路交通事故調查報告表㈠、㈡-1、
    道路交通事故談話紀錄表、現場照片、監視器及行車紀錄器
    錄影光碟、影像擷取照片等。
  ⑷高雄榮民總醫院診斷證明書。
二、核被告所為，係犯刑法第284條前段之過失傷害罪嫌。
三、依刑事訴訟法第451條第1項聲請逕以簡易判決處刑。
    此　　致
臺灣橋頭地方法院
中　　華　　民　　國　 110　　年　　8 　　月　　3 　　日
                        檢  察  官    陳  麗  琇